臺北高等行政法院判決
　　　　　　　　　　　　　　　　　　 96年度簡字第00025號
原　　　告　甲○○
被　　　告　勞工保險局
代　表　人　乙○○（總經理）
上列當事人間因勞保事件，原告不服行政院勞工委員會中華民國
95年11月8日勞訴字第0950038220號訴願決定，提起行政訴訟。
本院判決如下：
    主  文
原告之訴駁回。
訴訟費用由原告負擔。
  　事  實
緣原告係由交通部台灣鐵路管理局工務處台北工務段（下稱鐵路
局台北工務段）申報參加勞工保險之被保險人，以其於民國（下
同）91年11月15日工作中受傷致右眼視網膜剝離，於95年4月4日
（寄件郵戳日期）檢具國立台灣大學醫學院附設醫院（下稱台大
醫院）同年月4日開具之診斷證明書，向被告申請91年12月17日
至92年4月15日期間職業傷害傷病給付。案經被告審查結果，以
原告於91年11月15日受傷病住院及門診治療至92年4月15日止，
迄至提出申請時，已逾勞工保險條例第30條所定2年請求權時效
，乃於95年4月21日以保給簡字第021063807號書函否准所請。投
保單位鐵路局台北工務段不服，向勞工保險監理委員會申請審議
，經該會以95年8月3日95保監審字第1604號審議駁回。原告猶未
甘服，提起訴願，遭決定駁回，遂向本院提起行政訴訟。茲摘敘
兩造訴辯意旨如次：
甲、原告起訴意旨略謂：
一、原告服務於鐵路局台北工務段，91年11月15日上班時間執行
    職務致右眼視網膜剝離，術後通知台北工務段勞保承辦人員
    管永材（已於95年2月28日辦理退休）及電洽被告所屬宜蘭
    辦事處，經告知無法申請傷病給付之錯誤訊息，致原告錯失
    於2年請求權時效內申請傷病給付之權利，亦未以勞工保險
    職業傷病住院申請書依法享有免繳部分負擔醫療費用及住院
    30天內膳食費用減半之權利，致須繳交新台幣（下同）近3
    萬元部分負擔，及原可申請傷病給付而未申請之近2萬元之
    雙重損失。
二、訴願決定援引勞工保險條例第30條所定2年請求權時效部分
    ，並非原告之錯誤，全屬被告所屬宜蘭辦事處及台北工務段
    承辦人員未盡職責之故。原告不要求退還未依勞工保險職業
    傷病申請書享有免繳部分負擔醫療費之近3萬元損失，僅要
    求被告應給付原告2次住院之傷病給付，包括自91年12月17
    日至91年12月27日計11日，及自92年3月29日至92年4月15日
    計18日，共計29日期間之職業傷病給付。
三、請撤銷訴願決定、審議審定及原處分，並請被告作成核付原
    告自91年12月17日至91年12月27日計11日，及自92年3月29
    日至92年4月15日計18日，共計29日期間職業傷病給付之處
    分。
乙、被告答辯意旨略謂：
一、按「領取保險給付之請求權，自得請領之日起，因2年間不
    行使而消滅。」、「被保險人因執行職務而致傷害或職業病
    不能工作，以致未能取得原有薪資，正在治療中者，自不能
    工作之第4日起，發給職業傷害補償費或職業病補償費。．
    ．．」、「職業傷害補償費或職業病補償費，均按被保險人
    平均月投保薪資70%發給，每半個月給付1次；如經過1年尚
    未痊癒者，其職業傷害補償費或職業病補償費減為平均月投
    保薪資之半數，但以1年為限。」勞工保險條例第30條、第
    34條及第36條分別定有明文。
二、原告以其於91年11月15日職災事故致右眼視網膜剝離，於95
    年4月4日向被告申請91年12月20日至92年4月15日期間職業
    傷病給付。案經被告審查，以原告所請傷病給付已逾2年請
    求權時效，乃以95年4月21日保給簡字第021063807號書函否
    准所請，揆諸上開規定，並無不合，並經審議審定及訴願決
    定維持在案。
三、原告稱因其投保單位勞保承辦人及被告辦事處告知之錯誤訊
    息，致其未能於2年請求權時效內申請傷病給付，非原告之
    錯誤，全屬人為疏失云云。惟原告未提出具體事證證明被告
    所屬辦事處有告知錯誤訊息，被告無從查證。且勞工保險條
    例係經立法院通過，總統公布之法律，任何人均有遵守之義
    務，原告不得諉為不知或未被告知相關規定而排除適用。又
    依勞工保險條例第30條規定，原告遲至95年4月4日（寄件郵
    戳日期）始提出申請91年12月20日至92年4月15日期間之傷
    病給付，已逾2年請求權時效，故被告所為處分並無違誤。
四、請駁回原告之訴，訴訟費用由原告負擔。
　　理  由
一、按「被保險人或其受益人，於保險效力開始後，停止前發生
    保險事故者，得依本條例規定，請領保險給付。」、「領取
    保險給付之請求權，自得請領之日起，因2年間不行使而消
    滅。」、「被保險人因執行職務而致傷害或職業病不能工作
    ，以致未能取得原有薪資，正在治療中者，自不能工作之第
    4日起，發給職業傷害補償費或職業病補償費。．．」、「
    職業傷害補償費及職業病補償費，均按被保險人平均月投保
    薪資70%發給，每半個月給付1次；如經過1年尚未痊癒者，
    其職業傷害或職業病補償費減為平均月投保薪資之半數，但
    以1年為限。」勞工保險條例第19條第1項、第30條、第34條
    及第36條分別定有明文。次按「本條例有關保險期間之計算
    ，除本條例另有規定外，依民法之規定。」復為同條例施行
    細則第3條所規定。
二、經查，本件原告係由鐵路局台北工務段申報參加勞工保險之
    被保險人，因於91年11月15日工作中受傷致右眼視網膜剝離
    ，於95年4月4日（寄件郵戳日期）檢具台大醫院同年月4日
    開具之診斷證明書，向被告申請91年12月17日至92年4月15
    日期間職業傷害傷病給付，有勞工保險傷病給付申請書暨給
    付收據、寄件信封影本附原處分卷可稽，是原告遲至95年4
    月4日始提出職業傷害傷病給付之申請，顯已逾首揭勞工保
    險條例第30條規定之2年請領給付時效，被告因此否准原告
    所請傷病給付，尚無不合。而原告於本件訴訟中減縮請求自
    91年12月17日至91年12月27日計11日，及自92年3月29日至
    92年4月15日計18日，共計29日期間職業傷病給付，亦無理
    由。雖原告起訴主張：本件全屬被告所屬宜蘭辦事處及投保
    單位鐵路局台北工務段承辦人員未盡職責之故，而非原告之
    錯誤所致（詳如事實欄所載）云云。惟查，勞工保險條例第
    19條第1項規定「被保險人或其受益人，於保險效力開始後
    ，停止前發生保險事故者，得依本條例規定，請領保險給付
    。」，又同條例第30條規定「領取保險給付之請求權，自得
    請領之日起，因2年間不行使而消滅。」，依上開2條文法意
    ，被保險人或其受益人應為請領保險給付之主體，而勞工保
    險條例第30條規定，領取保險給付之請求權，自得請領之日
    起，因2年間不行使而消滅，其性質為消滅時效，具有促使
    權利人及時行使權利之目的，從而，除非請求權無法行使有
    使時效中斷之可能外，不論權利人係故意或過失不行使，均
    因2年期間之經過，而生喪失請求權之效果。上開規定係經
    立法院通過，總統公布之法律，任何人均有遵守之義務，查
    原告既無不能行使請求權之情形，自不得諉為不知或者未被
    告知相關規定，而生消滅時效中斷之效果，是原告之主張，
    核無足採。
三、綜上所述，本件被告以原告遲至95年4月4日始提出職業傷害
    傷病給付之申請，已逾勞工保險條例第30條所定2年請求權
    時效，乃於95年4月21日以保給簡字第021063807號書函否准
    所請，於法並無違誤。審議審定及訴願決定遞予維持，俱無
    不合。原告訴請撤銷，及請求判命被告作成核付原告自91年
    12月17日至91年12月27日計11日，及自92年3月29日至92年4
    月15日計18日，共計29日期間職業傷病給付之處分，均為無
    理由，應予駁回。
據上論結，本件原告之訴為無理由，爰依行政訴訟法第233條第1
項、第236條、第98條第3項前段，判決如主文。
中    華    民    國    96    年    6    月    29     日
                              第三庭法官　曹瑞卿
上為正本係照原本作成。
本件以訴訟事件所涉及之法律見解具有原則性者為限，始得於本
判決送達後20日內向本院提出上訴狀並表明上訴理由，如已於本
判決宣示後送達前提起上訴者，應於判決送達後20日內補具上訴
理由（均按他造人數附繕本），且經最高行政法院許可後方得上
訴。
中    華    民    國    96    年    6    月    29     日
            　　　　　　　　　 　 書記官  方偉皓
